最高法院刑事判決　　　　　　　　　　　　　　　九十三年度台上字第三五三五號
　 上　訴　人　甲○○
　　選任辯護人　王迪吾律師
右上訴人因違反槍砲彈藥刀械管制條例案件，不服台灣高等法院中華民國九十年九月
十七日第二審判決（九十年度上訴字第六三四號，起訴案號：台灣桃園地方法院檢察
署八十九年度偵字第七四八八號），提起上訴，本院判決如左：
    主  文
上訴駁回。
    理  由
按刑事訴訟法第三百七十七條規定，上訴於第三審法院，非以判決違背法令為理由，
不得為之。是提起第三審上訴，應以原判決違背法令為理由，係屬法定要件。如果上
訴理由狀並未依據卷內訴訟資料，具體指摘原判決不適用何種法則或如何適用不當，
或所指摘原判決違法情事，顯與法律規定得為第三審上訴理由之違法情形，不相適合
時，均應認其上訴為違背法律上之程式，予以駁回。本件上訴人甲○○上訴意旨略稱
：(一)、原審於審理時未提示本件具有殺傷力之改造玩具手槍供上訴人辨認，遽行判決
，顯然違背法令。(二)、本件上訴人以電烙鐵將焊錫焊在銅管上後，另由常其川（另案
經原審法院判處罪刑）將之更換在玩具手槍上加以改造，再由常其川交予陳泰廷（另
案經起訴）保管藏置數月，始為警查獲，則該改造玩具手槍是否因裝著上訴人所錫焊
之銅管才具有殺傷力，抑或常其川已將槍管重新焊過，原審未予詳查，自有應於審判
期日調查之證據而未予調查之違誤。(三)、原判決以常其川另於第一審法院八十九年度
訴字第三四八號其被訴違反槍砲彈藥刀械管制條例一案中，在民國八十九年五月十八
日應訊時，曾供稱：伊曾前後二次將裝填衛生筷改造而成之子彈，裝入扣案之改造玩
具手槍，朝家中厚紙板試射，可順利擊發等語，因認該槍如朝他人之身體射擊，自足
以造成人體傷害，顯見上開改造玩具手槍具有殺傷力。但常其川於其上開另被訴違反
槍砲彈藥刀械管制條例一案之八十九年五月十八日訊問時，係供稱：改造玩具手槍完
成後，伊曾在家中試射二次，均穿射不過紙板等語，故原判決理由與卷內資料不符，
且槍枝可順利擊發，亦不表示即有殺傷力，是原判決有違論理法則云云。
惟查：(一)、原判決撤銷第一審關於本部分之不當判決，改判仍論處上訴人以共同未經
許可製造可發射子彈具有殺傷力之改造玩具手槍罪刑，已依卷證資料敘明其所憑之證
據及認定之理由。而以上訴人否認犯罪，辯稱：伊並沒有與常其川去買玩具手槍，伊
是去買監視器，並不知常其川有選購玩具手槍，更未與常其川一起改造玩具手槍，且
伊自八十八年八月後，就沒有與常其川聯絡云云，乃卸責之詞，不可採信，於理由內
，詳加說明及指駁。經核所為論敘，均與卷內證據資料相符，從形式上觀察，並無認
定事實不依證據或有何採證違背經驗法則、論理法則等違法情形存在。(二)、證物應提
示當事人、代理人、辯護人或輔佐人，使其辨認，固為刑事訴訟法第一百六十四條第
一項所明定，但該條項規定係為保護當事人之利益，予當事人辯論之機會而制定。本
件原審就採為判決基礎之改造玩具手槍，於審判期日雖未提示予上訴人令其辨認，有
該審判筆錄可證，然本件改造玩具手槍已經台灣桃園地方法院檢察署檢察官於九十年
五月十八日以桃檢執己字第一六三二號處分命令執行沒收，並於同年六月八日送內政
部警政署警察機械修理廠銷燬，有該處分命令影本一紙在卷可稽，原審於九十年九月
三日審理時自已無從調取該槍枝，提示予上訴人使其辨認之可能，惟原審於審理時已
將該改造玩具手槍經送內政部警政署刑事警察局鑑定結果，認：係仿ＢＥＲＥＴＴＡ
廠半自動手槍製造之金屬玩具手槍，換裝土造金屬槍管改造而成，機械性能良好，可
擊發適用子彈，認具殺傷力等情之鑑驗通知書，提示予上訴人並告以要旨（見原審卷
第六十七頁），是已無礙上訴人防禦權之行使；又常其川於其另被訴違反槍砲彈藥刀
械管制條例一案之警詢、檢察官偵查及法院審理中，暨於本件第一審調查時，均迭次
指證上開改造玩具手槍確係伊與上訴人共同改造，而證人陳泰廷於該案警詢時，亦供
稱：伊僅受常其川之託單純保管前述改造玩具手槍等語（見偵字第一八八七０號影印
卷第十三頁），其並未再加改造，且該改造玩具手槍既經銷燬，已如前述，是原審未
再調查上開改造玩具手槍有否再經他人改造，於原判決結果顯然無影響；再常其川於
上開其另被訴違反槍砲彈藥刀械管制條例一案之八十九年五月十八日訊問時，雖係供
稱：改造玩具手槍完成後，伊曾在家中試射二次，均穿射不過紙板等語（見第一審第
六十九頁反面），與原判決理由謂：常其川於該案第一審八十九年五月十八日訊問時
供稱：「曾前後二次將其裝填衛生筷改造而成之子彈裝入扣案之改造九二手槍試射，
朝家中厚紙板可順利擊發」等語（見原判決第五頁第九行至第十一行），固不甚吻合
，但原判決理由引用常其川上開供詞，意在說明該改造玩具手槍具有殺傷力，而該改
造玩具手槍確有殺傷力，既經專門鑑定機關即內政部警政署刑事警察局鑑驗如前所述
，故原判決此項敘述，雖有疵瑕，但於原判決之本旨，亦應無影響，依刑事訴訟法第
三百八十條規定，自皆不得資為合法之上訴理由。上訴意旨，徒憑己見，任意指摘為
違法，顯與法律規定得為第三審上訴理由之違法情形，不相適合。其上訴違背法律上
之程式，應予駁回。
據上論結，應依刑事訴訟法第三百九十五條前段，判決如主文。
中　　　華　　　民　　　國　　九十三　　年　　　七　　　月　　　八　　　日
                              最高法院刑事第八庭
                                  審判長法官  陳　炳　煌
                                        法官  陳　世　雄
                                        法官  韓　金　秀
                                        法官  吳　信　銘
                                        法官  徐　文　亮
      右正本證明與原本無異
                                              書  記  官
中　　　華　　　民　　　國　　九十三　　年　　　七　　　月　　 十三 　　日
                                                                        Ａ
